臺灣基隆地方法院刑事判決　
111年度訴字第319號
公  訴  人  臺灣基隆地方檢察署檢察官
被      告  侯慶雄




上列被告因毒品危害防制條例案件，經檢察官提起公訴（111年
度偵字第4793號），被告於準備程序進行中就被訴事實為有罪之
陳述，經本院合議庭裁定改由受命法官獨任以簡式審判程序審理
，茲判決如下：
    主    文
甲○○轉讓第一級毒品，處有期徒刑柒月。
    犯罪事實及理由
一、犯罪事實
　　甲○○明知海洛因為毒品危害防制條例第2條第2項第1款所列
    管之第一級毒品，不得持有、施用、轉讓，竟基於與吳顏劭
    之情誼，萌生轉讓第一級毒品海洛因之犯意，於民國111年5
    月27日凌晨3時許至凌晨4時許間，在其基隆市○○區○○街000
    巷0號2樓居處，無償轉讓約可施用1、2次微量（約0.1公克
    ）之海洛因予友人吳顏劭（確實轉讓數量不詳，惟查無積極
    證據可資證明已達毒品危害防制條例第8條第6項所規定之一
    定數量5公克）。嗣經警方於111年6月4日至甲○○上開居處執
    行搜索，發現吳顏劭趁隙逃逸，因而攔查，經吳顏劭同意，
    察看其與甲○○通訊軟體Line之對話內容，始悉上情。
二、證據
　㈠被告甲○○於警詢、偵查及本院審理中之自白。
　㈡證人吳顏劭於警詢之證述。
　㈢指認犯罪嫌疑人紀錄表、被告與證人於111年5月27日之line
    對話紀錄手機畫面擷取照片、本院111年聲搜字第164號搜索
    票、基隆市警察局刑事警察大隊搜索扣押筆錄、扣押物品目
    錄表、毒品初步鑑驗報告單、現場搜索扣押過程與毒品照片
    、法務部調查局111年7月12日調科壹字第11123014150號 、
    第00000000000號濫用藥物實驗室鑑定書、臺灣尖端先進生
    技醫藥股份有限公司111年7月12日毒品證物鑑定分析報告、
    基隆市警察局刑事警察大隊偵辦毒品案件尿液檢體對照表、
    臺灣尖端先進生技醫藥股份有限公司111年6月21日濫用藥物
    檢驗報告及勘察採證同意書（證人部分）等件在卷可佐。　
    　
三、論罪科刑
　㈠核被告所為，係犯違反毒品危害防制條例第8條第1項之轉讓
    第一級毒品罪。又被告轉讓前持有第一級毒品海洛因之低度
    行為，應為其轉讓第一級毒品之高度行為所吸收，不另論罪
    。　　　
　㈡另按被告構成累犯之事實及應加重其刑之事項，均應由檢察
    官主張並具體指出證明之方法後，經法院踐行調查、辯論程
    序，方得作為論以累犯及是否加重其刑之裁判基礎（最高法
    院110年度臺上大字第5660號刑事裁定意旨參照）。查被告
    前因不能安全駕駛動力交通工具之公共危險案件，經臺灣臺
    北地方法院以107年度交簡字第2461號判決，判處有期徒刑3
    月確定，於108年1月25日易科罰金執行完畢等情，業據檢察
    官於本院審理中指明在案，被告對此亦不爭執（參本院審判
    筆錄第4頁），並有臺灣高等法院被告前案紀錄表在卷可按
    （本院卷第29頁），被告於上開有期徒刑執行完畢後，5年
    以內故意再犯本案有期徒刑以上之罪，符合刑法第47條第1
    項累犯規定；本院斟酌被告前有科刑執行紀錄，並審酌本案
    犯罪情節，認為本案不因累犯之加重致被告所受刑罰有超過
    其所應負擔罪責，及使其人身自由受過苛侵害之情形，適用
    累犯加重之規定，核無司法院大法官釋字第775號解釋意旨
    所稱不符合罪刑相當原則之情形，是依刑法第47條第1項之
    規定加重其刑（參酌最高法院110年度臺上大字第5660號裁
    定意旨：即使法院論以累犯，無論有無加重其刑，判決主文
    均無庸為累犯之諭知）。
　㈢再按毒品危害防制條例第8條第6項規定：「轉讓毒品達一定
    數量者，加重其刑至2分之一，其標準由行政院定之」，行
    政院依此訂定轉讓毒品加重其刑之數量標準，該標準第2條
    規定，轉讓第一級毒品達淨重5公克以上者，加重其刑至2分
    之一。又成年人對未成年人為轉讓行為，毒品危害防制條例
    第8條第6項、第9條各有加重其刑至2分之1之規定，惟被告
    所犯轉讓第一級毒品罪之轉讓對象係成年人，且依卷內事證
    ，無從證明轉讓毒品之數量已達淨重5公克以上，自無從適
    用上開規定加重其刑。　　　
　㈣又毒品危害防制條例第17條第2項規定：犯第4條至第8條之罪
    於偵查及審判中均自白者，減輕其刑。查被告於偵查及本
    院審理中，均已自白上開犯行，自應認被告所為已合於毒品
    危害防制條例第17條第2項之減輕其刑規定。又其刑有加重
    及減輕者，並依刑法第71條第1項規定，先加後減之。
　㈤爰審酌被告自陳：國中畢業之智識程度，已婚，育有2名子女
    ，均已成年，前於臺北晶華酒店上班，月薪約新臺幣54,000
    元，父母均健在，需其撫養，父親目前中風，由其配偶照顧
    等家庭生活經濟狀況（參本院審判筆錄第4頁）；依其智識
    程度並無明顯不足或較一般人低落之情形，而轉讓毒品行為
    亦屬毒品禍害之源，致使受讓之吸毒者更加產生依賴性及成
    癮性，斟酌其轉讓之數量、情節，及被告坦承犯行等犯罪後
    之態度等一切情狀，核情量處如主文所示之刑。
　㈥至於扣案物品，係為警於111年6月4日在被告上址居處查獲，
    與本案轉讓海洛因之時間已相隔一週餘，且據被告自陳：扣
    案物品均與轉讓無關等語（參本院審判筆錄第3頁），且依
    卷存證據資料，查無其他積極證據足認上開扣案物品與本案
    有何關連，爰不於本案中宣告沒收。　　
四、依刑事訴訟法第273條之1第1項、第299條第1項前段、第310
    條之2、第454條第1項，毒品危害防制條例第8條第1項、第1
    7條第2項，刑法第47條第1項，判決如主文。　　
五、如不服本判決，得自收受送達之日起20日內，以書狀敘明理
    由，向本院提出上訴（須附繕本）。
本案經檢察官陳淑玲提起公訴，檢察官陳虹如到庭執行職務。　
中　　華　　民　　國　　111 　年　　10　　月　　31　　日
                    刑事第四庭  法　官　呂美玲
以上正本證明與原本無異。
如不服本判決應於收受送達後20日內向本院提出上訴書狀，並應
敘述具體理由；其未敘述上訴理由者，應於上訴期間屆滿後20日
內向本院補提理由書（均須按他造當事人之人數附繕）「切勿逕
送上級法院」。
中　　華　　民　　國　　111 　年　　10　　月　　31　　日
                                書記官　洪福基
論罪科刑附錄法條：
毒品危害防制條例第8條
轉讓第一級毒品者，處1年以上7年以下有期徒刑，得併科新臺幣
1百萬元以下罰金。
轉讓第二級毒品者，處6月以上5年以下有期徒刑，得併科新臺幣
70萬元以下罰金。
轉讓第三級毒品者，處3年以下有期徒刑，得併科新臺幣30萬元
以下罰金。
轉讓第四級毒品者，處1年以下有期徒刑，得併科新臺幣10萬元
以下罰金。
前四項之未遂犯罰之。
轉讓毒品達一定數量者，加重其刑至二分之一，其標準由行政院
定之。